【裁判字號】    94,易,1350
【裁判日期】    950308
【裁判案由】    竊盜
【裁判全文】
臺灣桃園地方法院刑事判決        94年度易字第1350號
公  訴  人  臺灣桃園地方法院檢察署檢察官
被      告  己○○
                    （另案在臺灣桃園監獄執行中）
            戊○○
上列被告因竊盜案件，經檢察官提起公訴（94年度偵字第13352號）
及移送併案（94年偵字第16507 號、95年偵字第2600號），被告
於準備程序中就被訴事實為有罪之陳述，經合議庭裁定由受命法
官獨任行簡式審判程序，本院判決如下：
    主  文
己○○連續攜帶兇器竊盜，累犯，處有期徒刑捌月。扣案尖嘴鉗
壹支沒收。
戊○○共同連續竊盜，處有期徒刑伍月，如易科罰金，以佰元
折算壹日。
    事  實
一、己○○前曾於民國83年間因肅清煙毒條例案件，經臺灣臺北
    地方法院於83年8 月27日以83年訴字第1603號判決判處有期
    徒刑1 年8 月確定；又於83年間因違反麻醉藥品管理條例案
    件，經本院於84年3 月24日以83年易字第5501號判決判處有
    期徒刑4 月確定，上開2 罪，經本院定應執行之刑為有期徒
    刑1 年10月，於84年12月6 日假釋出監，嗣經撤銷假釋，應
    執行殘刑為有期徒刑10月12日。再於85年間因肅清煙毒條例
    案件，經臺灣臺中地方法院於85年8 月26日以85年訴字第
    1424 號 判決判處有期徒刑3 年1 月，臺灣高等法院臺中高
    分院於85年11月14日以85上訴字第2006號判決駁回上訴確定
    ，並與前開殘刑有期徒刑10月12日接續執行，至88年10月12
    日假釋出監，嗣再經撤銷假釋，應執行殘刑為有期徒刑1 年
    5 月6 日，並於92年5 月18日縮刑期滿執行完畢。己○○猶
    不知悔改，與戊○○為夫妻關係，竟共同基於意圖為自己不
    法所有之概括犯意聯絡，或己○○獨自一人而為下列犯罪行
    為：
  (一)己○○與戊○○二人，於94年7 月13日上午8 時許，由己○
    ○駕駛車牌號碼：LB－7463號自小客車搭載戊○○，行經桃
    園縣觀音鄉崙坪村213 號大魯閣纖維股份有限公司（以下稱
    大魯閣公司）圍牆旁前，見該公司所有之電纜線4 綑放置在
    該處（共重60公斤，另該電纜線係於不詳時間、遭不詳之人
    ，以不明器具自原懸掛處剪斷並為綑綁後，放置在該處，伺
    機再行搬運），且無人看管，認為有機可趁，即推由戊○○
    一人下車，徒手竊取該電纜線4 捆得手，並將之藏放於前開
    車輛後車廂內，迨二人正欲駕駛車輛離去之際，即為大魯閣
    公司職員甲○○發現攔阻後報警處理。
  (二)己○○於94年9 月2 日7 時許，在臺北縣三峽鎮○○路42號
    前，持其所有客觀上足以危害人之生命、身體安全，具有危
    險性之兇器即尖嘴鉗1 支，破壞乙○○所有車牌號碼：GK－
    4629號自小客車車門與電門（毀損部分未據告訴），並啟動
    電門後竊取該車得手。嗣於94年9 月10日15時許，己○○駕
    駛前開車輛行經桃園縣中壢市○○路○ 段662 號前為警發覺
    攔查、查獲，並扣得其所有且供行竊用之上揭尖嘴鉗1 支。
  (三)己○○與戊○○二人於94年9 月17日13時25分許，共同騎乘
    不詳車牌號碼之機車至桃園縣大園鄉○○○路280 巷19號得
    崴股份有限公司前（以下稱得崴公司），即推由己○○一人
    下車徒手竊取該公司所有之白鐵大門1 扇得手，並將該白鐵
    大門搬運上前揭機車，二人隨即約定由己○○逗留附近繼續
    尋找行竊目標，戊○○則騎乘機車載運該白鐵大門先行離去
    ，嗣後再返回搭載己○○。
  (四)己○○與戊○○二人於94年9 月17日14時50分許，共同騎乘
    前揭(三)所示不詳車牌號碼機車至桃園縣大園鄉○○路○ 段德
    美股份有限公司前（以下稱德美公司），仍由己○○一人下
    車徒手竊取該公司所有白鐵大門1 扇得手，並將該白鐵大門
    搬運上前揭機車後，二人隨即騎乘機車離去。嗣警員接獲報
    案，經調取設置於路旁監視器錄影帶觀看結果而循線查獲己
    ○○、戊○○二人前揭(三)、(四)所示之竊盜犯行。
二、案經桃園縣政府警察局大園分局移送臺灣桃園地方法院檢察
    署檢察官偵查起訴及移送併案審理。
    理  由
一、按刑事訴訟法第273 條之1 規定除被告所犯為死刑、無期徒
    刑、最輕本刑為三年以上有期徒刑之罪、或高等法院管轄第
    一審案件者外，於審判期日前之程序進行中，被告先就被訴
    事實為有罪之陳述時，審判長得告知被告簡式審判程序之旨
    ，並聽取當事人、代理人、辯護人及輔佐人之意見後，裁定
    進行簡式審判程序。經查，本件被告己○○、戊○○二人被
    訴竊盜乙案，非前開不得進行簡式審判程序之案件，經被告
    二人分別本院行準備程序時就訴事實為有罪之陳述，且經
    法官告知被告二人簡式審判程序之旨，聽取被告及檢察官之
    意見後，爰依右開刑事訴訟法第273 條之1 之規定，裁定改
    依簡式審判程序審判之，合先敘明。
二、上揭於如犯罪事實欄(一)、(二)、(三)、(四)所示之犯罪事實，業經
    被告己○○於警詢、偵查及本院行準備程序中；於如犯罪事
    實欄(一)、(三)、(四)所示之犯罪事實，業經被告戊○○於警詢、
    偵查及本院行準備程序中，均坦承不諱，核與被害人大魯閣
    公司之員工甲○○於警詢及偵查中、被害人乙○○於警詢中
    、被害人得崴公司負責人丙○○、被害人德美公司之負責人
    丁○○於警詢中指訴明確，復有贓物領具2 份、車輛竊盜與
    車牌失竊資料個別查詢報表1 份及照片16張附卷可稽及尖嘴
    鉗1 支扣案可佐，足徵被告二人自白核與事實相符，洵堪採
    信。是本案事證明確，被告二人犯行洵堪認定，應予依法論
    科。
三、按刑法第321 條第1 項第3 款所謂兇器，凡於人之生命身體
    之安全，易生危險者均屬之，因攜帶兇器行竊，只需行竊時
    攜帶具有危險性之兇器為已足，並不以主觀上有以該兇器行
    兇之意圖為必要，最高法院70年度臺上字第6110號判決、71
    年度台上字第728 號判決均採同一見解。而被告己○○持以
    如犯罪事實欄(二)中行竊用之尖嘴鉗1 支，既可用於破壞汽車
    車門與電門，且經本院檢視卷附工具照片結果，應屬質地堅
    硬之物，無論被告己○○主觀上是否旨在行兇抑僅用以行竊
    ，在客觀上既具有行兇之危險性，均屬兇器之一種。故核被
    告己○○於如犯罪事實欄(一)、(三)、(四)所為係犯刑法第320 條
    第1 項之普通竊盜罪；於如犯罪事實欄(二)所為係犯刑法第32
    1 條第1 項第3 款之攜帶兇器加重竊盜罪。又犯罪事實欄(一)
    所示電纜線4 捆係先遭不詳之人，持不明器具自原懸掛處剪
    斷電纜線並為綑綁，放置在上揭地點，伺機再行搬運時，而
    繼之為被告二人所共同竊取，並無證據可資證明被告二人有
    持兇器剪下該電纜線之行為，被告二人就此部分犯行所為係
    犯刑法第320 條第1 項之竊盜罪，是本案蒞庭檢察官於95年
    2 月8 日審理程序中變更原起訴法條為刑法第321 條第1 項
    第3 款攜帶兇器竊盜罪嫌，容有誤會，惟起訴基本事實相同
    ，爰依法變更起訴法條。被告戊○○於如犯罪事實欄(一)、(三)
    、(四)所為係犯刑法第320 條第1 項之普通竊盜罪。被告二人
    間就犯罪事實欄(一)、(三)、(四)所示竊盜犯行中有犯意之聯絡，
    行為之分擔，均為共同正犯，應就各共犯之所為負全部責任
    。被告二人先後多次竊盜犯行，時間緊接，手法相同，且係
    犯構成要件相同之罪名，顯係基於概括犯意而為，應依連續
    犯之規定，被告己○○應以攜帶兇器加重竊盜罪一罪論，被
    告戊○○應以普通竊盜罪一罪論處，並依法加重其刑。臺灣
    桃園地方法院檢察署於94年12月28日、95年2 月7 日分別函
    移送併案審理該署94年度偵字第16507 號、95年度偵字第
    2600 號 被告己○○所涉如犯罪事實欄(二)、(三)、(四)、被告戊
    ○○所涉如犯罪事實欄(三)、(四)所示竊盜案件，雖未經提起公
    訴，惟與前揭起訴部分具有連續犯之裁判上一罪關係，為起
    訴效力所及，本院自應併予審理論究，附此敘明。又查被告
    己○○有犯罪事實欄所載之犯罪科刑及執行情形，有臺灣高
    等法院被告前案紀錄表存卷可按，其受有期徒刑之執行完畢
    後五年以內再犯本件有期徒刑以上之罪，係屬累犯，應依法
    遞加重其刑。爰審酌被告二人為夫妻關係，不思以己力正當
    謀生，竟為貪圖不法利益，屢屢竊取他人財物，所為實屬非
    是，惟渠等行為後均能坦承犯行，態度良好等一切情狀，分
    別量處如主文所示之刑，被告戊○○科刑部分並諭知易科罰
    金之折算標準。
四、扣案尖嘴鉗1 支，係被告己○○所有且供如犯罪事實欄(二)犯
    罪所用之物，業據其於警詢及偵查中供承在卷（見94年偵字
    第16507 號偵查卷第7 頁、第27頁），且衡諸，被告己○○
    於警詢及偵查中較少權衡利害關係、所受干預甚小情況，所
    言應屬真實，是被告己○○於本院審理中改稱尖嘴鉗非伊所
    有云云，顯不足採信，爰依刑法第38條第1 項第2 款規定宣
    告沒收。
據上論斷，應依刑事訴訟法第273 條之1 第1 項、第300 條、第
299 條第1 項前段，刑法第28條、第56條、第320 條第1 項、第
321 條第1 項第3 款、第47條、第41條第1 項前段、第38條第1
項第2 款，罰金罰鍰提高標準條例第1 條前段、第2 條，判決如
主文。
本案經檢察官何嘉仁到庭執行職務
中    華    民    國    95    年    3      月   8    日
                           臺灣桃園地方法院刑事第七庭
                                      法  官  賴淑美
以上正本證明與原本無異。
如不服本判決，應於判決送達後10日內向本院提出上訴狀 (應附
繕本)，上訴於臺灣高等法院。
                                       書記官  陳育君
中    華    民    國    95    年    3     月  8      日
附錄本案論罪科刑法條：
中華民國刑法第320 條 (普通竊盜罪、竊佔罪) 意圖為自己或第
三人不法之所有，而竊取他人之動產者，為竊盜罪，處五年以下
有期徒刑、拘役或五百元以下罰金。
意圖為自己或第三人不法之利益，而竊佔他人之不動產者，依前
項之規定處斷。
前二項之未遂犯罰之。
中華民國刑法第321條
犯竊盜罪而有左列情形之一者，處六月以上、五年以下有期徒刑
：
一  於夜間侵入住宅或有人居住之建築物、船艦或隱匿其內而犯
    之者。
二  毀越門扇、牆垣或其他安全設備而犯之者。
三  攜帶兇器而犯之者。
四  結夥三人以上而犯之者。
五  乘火災、水災或其他災害之際而犯之者。
六  在車站或埠頭而犯之者。
前項之未遂犯罰之。


司法院資訊處製作；財團法人民間司法改革基金會備份。
